臺灣嘉義地方法院刑事裁定
111年度聲字第705號
聲  請  人  臺灣嘉義地方檢察署檢察官
受  刑  人  林宥全



上列聲請人因受刑人數罪併罰有二裁判以上，聲請定其應執行之
刑(110年度執字第3173號)，本院裁定如下：
    主  文
甲○○所犯如附表所示之罪，所處如附表所示之有期徒刑部分，
應執行有期徒刑柒年拾壹月。
    理  由
一、本案聲請意旨略以：受刑人甲○○因犯詐欺等案件，先後經臺
    灣新竹地方法院、臺灣桃園地方法院、臺灣苗栗地方法院、
    臺灣彰化地方法院、本院、臺灣高等法院臺中分院判決確定
    如附表所示，應依刑法第53條、第51條第5款定其應執行刑
    ，爰依刑事訴訟法第477條第1項聲請裁定等語。
二、按裁判確定前犯數罪者，併合處罰之，刑法第50條第1 項前
    段定有明文。另被告所犯數罪有二裁判以上時，其所犯各罪
    是否合於數罪併罰規定，應以各裁判中最初判決確定者為基
    準，凡在該裁判確定前所犯之各罪，均應依刑法第50條、第
    51條規定，定其應執行之刑。數罪併罰案件之實體裁判確定
    後，即生實質之確定力，除因增加經另案判決確定合於數罪
    併罰之其他犯罪，或原定應執行刑之數罪中有部分犯罪，因
    非常上訴、再審程序而經撤銷改判，或有赦免、減刑等情形
    ，致原裁判定刑之基礎已經變動，或其他客觀上有責罰顯不
    相當之特殊情形，為維護極重要之公共利益，而有另定應執
    行刑之必要者外，法院應受原確定裁定實質確定力之拘束(
    最高法院110 年度台抗大字第489 號刑事裁定參照)。
三、按數罪併罰，有二裁判以上者，依刑法第51條規定，定其應
    執行刑；又應依刑法第51條第5款規定，定其應執行之刑者
    ，由該案犯罪事實最後判決對應法院之檢察官，聲請該法院
    裁定之，刑法第53條、刑事訴訟法第477條第1項分別定有明
    文。復按法律上屬於自由裁量事項，尚非概無法律性之拘束
    ，在法律上有其外部界限及內部界限，前者法律之具體規定
    ，使法院得以具體選擇為適當裁判，此為自由裁量之外部界
    限。後者法院為自由裁量時，應考量法律之目的，法律秩序
    之理念所在，此為自由裁量之內部界限。法院為裁判時，二
    者均不得有所踰越。在數罪併罰而有二裁判以上，應定其應
    執行刑之案件，法院所為刑之酌定，固屬自由裁量事項，然
    對於法律之內、外部界限，仍均應受其拘束(最高法院91年
    度台非字第32號裁定要旨參照)。
四、查本案受刑人甲○○因犯詐欺等案件，經臺灣新竹地方法院以
    108年度訴字第506號、臺灣桃園地方法院以108年度訴字第1
    204號、109年度審金訴字第221號、臺灣苗栗地方法院以108
    年度訴字第553號、第382號、臺灣彰化地方法院以108年度
    訴字第1339號、本院以109年度金訴字第56號、110年度金訴
    字第101號、臺灣高等法院臺中分院以109年度金上訴字第21
    26號各判處如附表所示之刑，業經確定在案，其中編號1至1
    9、32至33部分分別經定應執行有期徒刑3年8月、1年3月確
    定，有該案判決書及臺灣高等法院被告前案紀錄表各1份附
    卷可稽。惟檢察官既聲請就附表各罪定其應執行刑，審酌受
    刑人於附表編號1至19、32至33等罪判決確定後，有因增加
    經附表編號20至31所示另案判決確定合於數罪併罰之其他犯
    罪，致原裁判定刑之基礎已經變動，而有另定應執行刑之必
    要，則之前各罪曾定應執行刑即當然失效，符合最高法院11
    0 年度台抗大字第489 號所謂「一事不再理原則」之例外情
    形，本院自可不受上開原確定裁判實質確定力之拘束，而就
    附表所示各罪更定其應執行刑。是本院定應執行刑，不得逾
    越刑法第51條第5 款所定法律之外部界限，即不得重於附表
    所示各罪之總和；亦應受內部界限之拘束，即不得重於附表
    編號20至31分別所定之刑及附表編號1至19、32至33所定之
    應執行有期徒刑3年8月、1年3月之總和。茲聲請人依刑法第
    53條、第51條第5款規定，聲請就附表所示各罪定應執行之
    刑，核屬正當，應予准許。本院考量受刑人所犯各罪罪責、
    刑罰目的、各罪關係、侵害法益及罪數、行為人人格及犯罪
    傾向等情狀，定其應執行刑如主文所示。至沒收部分，不在
    定應執行刑範圍之內，仍應依原確定判決宣告執行之，附予
    敘明。
五、依刑事訴訟法第477條第1項，刑法第53條、第51條第5款，
    裁定如主文。
中　　華　　民　　國　　111 　年　　8 　　月　　29　　日
                  刑事第五庭    法　官　余珈瑢
上列正本證明與原本無異。
如不服本裁定，應於裁定送達後5日內向本院提出抗告狀（應附
繕本）。
中　　華　　民　　國　　111 　年　　8 　　月　　29　　日

                                書記官  賴心瑜
附表：
 編          號  1 2 3  罪          名  詐欺 詐欺 詐欺  宣    告    刑  有期徒刑1年3月 有期徒刑1年3月 有期徒刑1年2月  犯  罪  日  期  108年2月20日 108年2月20日 108年2月21日  偵查(自訴)機關年  度  案  號  新竹地檢108年度偵字第2706、5186號、108年度少連偵字第40號 新竹地檢108年度偵字第2706、5186號、108年度少連偵字第40號 新竹地檢108年度偵字第2706、5186號、108年度少連偵字第40號 最  後   事實審 法    院 新竹地院 新竹地院 新竹地院  案    號 108年度訴字第506號 108年度訴字第506號 108年度訴字第506號  判決日期 111年7月26日 111年7月26日 111年7月26日 確  定   判  決 法    院 新竹地院 新竹地院 新竹地院  案    號 108年度訴字第506號 108年度訴字第506號 108年度訴字第506號  判    決確定日期 108年8月26日 108年8月26日 108年8月26日  備        註  ①新竹地檢108年度執字第5181號、苗栗檢109年度執字第1958、1935號、桃園地檢109年度執字第7052號、109年度執助字第3080號（執行中） ②編號1至19應執行有期徒刑3年8月   

 編          號  4 5 6  罪          名  詐欺 詐欺 詐欺  宣    告    刑  有期徒刑1年4月 有期徒刑1年4月 有期徒刑1年1月  犯  罪  日  期  108年2月20日 108年2月22日 108年3月3日  偵查(自訴)機關年  度  案  號  桃園地檢108年度偵字第9882、13416、14482、17424、20271號 桃園地檢108年度偵字第9882、13416、14482、17424、20271號 桃園地檢108年度偵字第9882、13416、14482、17424、20271號 最  後   事實審 法    院 桃園地院 桃園地院 桃園地院  案    號 108年度訴字第1204號 108年度訴字第1204號 108年度訴字第1204號  判決日期 109年2月13日 109年2月13日 109年2月13日 確  定   判  決 法    院 桃園地院 桃園地院 桃園地院  案    號 108年度訴字第1204號 108年度訴字第1204號 108年度訴字第1204號  判    決確定日期 109年3月17日 109年3月17日 109年3月17日  備        註  ①新竹地檢108年度執字第5181號、苗栗檢109年度執字第1958、1935號、桃園地檢109年度執字第7052號、109年度執助字第3080號（執行中） ②編號1至19應執行有期徒刑3年8月   

 編          號  7 8 9  罪          名  詐欺 詐欺 詐欺  宣    告    刑  有期徒刑1年1月 有期徒刑1年2月 有期徒刑1年2月  犯  罪  日  期  108年2月23日 108年3月3日 108年1月28日  偵查(自訴)機關年  度  案  號  桃園地檢108年度偵字第9882、13416、14482、17424、20271號 桃園地檢108年度偵字第9882、13416、14482、17424、20271號 苗栗地檢108年度偵字第4611、6888號 最  後   事實審 法    院 桃園地院 桃園地院 苗栗地院  案    號 108年度訴字第1204號 108年度訴字第1204號 108年度訴字第553號  判決日期 109年2月13日 109年2月13日 109年4月30日 確  定   判  決 法    院 桃園地院 桃園地院 苗栗地院  案    號 108年度訴字第1204號 108年度訴字第1204號 108年度訴字第553號  判    決確定日期 109年3月17日 109年3月17日 109年5月28日  備        註  ①新竹地檢108年度執字第5181號、苗栗檢109年度執字第1958、1935號、桃園地檢109年度執字第7052號、109年度執助字第3080號（執行中） ②編號1至19應執行有期徒刑3年8月   

 編          號  10 11 12  罪          名  詐欺 詐欺 詐欺  宣    告    刑  有期徒刑1年4月 有期徒刑1年2月 有期徒刑1年2月  犯  罪  日  期  108年1月23日 108年1月24日 108年1月23日  偵查(自訴)機關年  度  案  號  苗栗地檢108年度偵字第1267、3049、3279、3321、5033號、108年度少連偵字第30號、109年度偵字第1049號 苗栗地檢108年度偵字第1267、3049、3279、3321、5033號、108年度少連偵字第30號、109年度偵字第1049號 苗栗地檢108年度偵字第1267、3049、3279、3321、5033號、108年度少連偵字第30號、109年度偵字第1049號 最  後   事實審 法    院 苗栗地院 苗栗地院 苗栗地院  案    號 108年度訴字第382號 108年度訴字第382號 108年度訴字第382號  判決日期 109年5月6日 109年5月6日 109年5月6日 確  定   判  決 法    院 苗栗地院 苗栗地院 苗栗地院  案    號 108年度訴字第382號 108年度訴字第382號 108年度訴字第382號  判    決確定日期 109年6月10日 109年6月10日 109年6月10日  備        註  ①新竹地檢108年度執字第5181號、苗栗檢109年度執字第1958、1935號、桃園地檢109年度執字第7052號、109年度執助字第3080號（執行中） ②編號1至19應執行有期徒刑3年8月   

 編          號  13 14 15  罪          名  詐欺 詐欺 詐欺  宣    告    刑  有期徒刑1年2月 有期徒刑1年3月 有期徒刑1年3月  犯  罪  日  期  108年2月1日 108年1月24日 107年12月19日  偵查(自訴)機關年  度  案  號  苗栗地檢108年度偵字第1267、3049、3279、3321、5033號、108年度少連偵字第30號、109年度偵字第1049號 苗栗地檢108年度偵字第1267、3049、3279、3321、5033號、108年度少連偵字第30號、109年度偵字第1049號 苗栗地檢108年度偵字第1267、3049、3279、3321、5033號、108年度少連偵字第30號、109年度偵字第1049號 最  後   事實審 法    院 苗栗地院 苗栗地院 苗栗地院  案    號 108年度訴字第382號 108年度訴字第382號 108年度訴字第382號  判決日期 109年5月6日 109年5月6日 109年5月6日 確  定   判  決 法    院 苗栗地院 苗栗地院 苗栗地院  案    號 108年度訴字第382號 108年度訴字第382號 108年度訴字第382號  判    決確定日期 109年6月10日 109年6月10日 109年6月10日  備        註  ①新竹地檢108年度執字第5181號、苗栗檢109年度執字第1958、1935號、桃園地檢109年度執字第7052號、109年度執助字第3080號（執行中） ②編號1至19應執行有期徒刑3年8月   

 編          號  16 17 18  罪          名  詐欺 詐欺 詐欺  宣    告    刑  有期徒刑1年1月 有期徒刑1年1月 有期徒刑1年1月  犯  罪  日  期  108年1月29日 108年1月28日 108年1月24日  偵查(自訴)機關年  度  案  號  苗栗地檢108年度偵字第1267、3049、3279、3321、5033號、108年度少連偵字第30號、109年度偵字第1049號 苗栗地檢108年度偵字第1267、3049、3279、3321、5033號、108年度少連偵字第30號、109年度偵字第1049號 苗栗地檢108年度偵字第1267、3049、3279、3321、5033號、108年度少連偵字第30號、109年度偵字第1049號 最  後   事實審 法    院 苗栗地院 苗栗地院 苗栗地院  案    號 108年度訴字第382號 108年度訴字第382號 108年度訴字第382號  判決日期 109年5月6日 109年5月6日 109年5月6日 確  定   判  決 法    院 苗栗地院 苗栗地院 苗栗地院  案    號 108年度訴字第382號 108年度訴字第382號 108年度訴字第382號  判    決確定日期 109年6月10日 109年6月10日 109年6月10日  備        註  ①新竹地檢108年度執字第5181號、苗栗檢109年度執字第1958、1935號、桃園地檢109年度執字第7052號、109年度執助字第3080號（執行中） ②編號1至19應執行有期徒刑3年8月   

 編          號  19 20 21  罪          名  詐欺 詐欺 詐欺  宣    告    刑  有期徒刑1年1月 有期徒刑2年 有期徒刑1年3月  犯  罪  日  期  108年1月30日 108年9月7日至108年9月10日 108年1月23日  偵查(自訴)機關年  度  案  號  苗栗地檢108年度偵字第1267、3049、3279、3321、5033號、108年度少連偵字第30號、109年度偵字第1049號 彰化地檢108年度偵字第12090號 嘉義地檢108年度偵字第5682、4713、4860、5500、5533、5682、5916、6474、6592、8418、9776號、108年度少連偵字第67號、109年度偵字第1005、2031號、109年度少連偵字第19號 最  後   事實審 法    院 苗栗地院 彰化地院 嘉義地院  案    號 108年度訴字第382號 108年度訴字第1339號 109年度金訴字第56號  判決日期 109年5月6日 109年5月27日 109年9月29日 確  定   判  決 法    院 苗栗地院 彰化地院 嘉義地院  案    號 108年度訴字第382號 108年度訴字第1339號 109年度金訴字第56號  判    決確定日期 109年6月10日 109年6月24日 109年11月6日  備        註  ①新竹地檢108年度執字第5181號、苗栗檢109年度執字第1958、1935號、桃園地檢109年度執字第7052號、109年度執助字第3080號（執行中） ②編號1至19應執行有期徒刑3年8月 彰化地檢109年度執字第3171號 嘉義地檢110年度執字第237號 

 編          號  22 23 24  罪          名  詐欺 詐欺 詐欺  宣    告    刑  有期徒刑1年3月 有期徒刑1年3月 有期徒刑1年3月  犯  罪  日  期  108年1月23日 108年1月25日 108年3月4日  偵查(自訴)機關年  度  案  號  嘉義地檢108年度偵字第5682、4713、4860、5500、5533、5682、5916、6474、6592、8418、9776號、108年度少連偵字第67號、109年度偵字第1005、2031號、109年度少連偵字第19號 嘉義地檢108年度偵字第5682、4713、4860、5500、5533、5682、5916、6474、6592、8418、9776號、108年度少連偵字第67號、109年度偵字第1005、2031號、109年度少連偵字第19號 嘉義地檢108年度偵字第5682、4713、4860、5500、5533、5682、5916、6474、6592、8418、9776號、108年度少連偵字第67號、109年度偵字第1005、2031號、109年度少連偵字第19號 最  後   事實審 法    院 嘉義地院 嘉義地院 嘉義地院  案    號 109年度金訴字第56號 109年度金訴字第56號 109年度金訴字第56號  判決日期 109年9月29日 109年9月29日 109年9月29日 確  定   判  決 法    院 嘉義地院 嘉義地院 嘉義地院  案    號 109年度金訴字第56號 109年度金訴字第56號 109年度金訴字第56號  判    決確定日期 109年11月6日 109年11月6日 109年11月6日  備        註  嘉義地檢110年度執字第237號 嘉義地檢110年度執字第237號 嘉義地檢110年度執字第237號 

 編          號  25 26 27  罪          名  詐欺 詐欺 詐欺  宣    告    刑  有期徒刑1年3月 有期徒刑1年3月 有期徒刑1年3月  犯  罪  日  期  108年3月4日 108年3月4日 108年3月4日  偵查(自訴)機關年  度  案  號  嘉義地檢108年度偵字第5682、4713、4860、5500、5533、5682、5916、6474、6592、8418、9776號、108年度少連偵字第67號、109年度偵字第1005、2031號、109年度少連偵字第19號 嘉義地檢108年度偵字第5682、4713、4860、5500、5533、5682、5916、6474、6592、8418、9776號、108年度少連偵字第67號、109年度偵字第1005、2031號、109年度少連偵字第19號 嘉義地檢108年度偵字第5682、4713、4860、5500、5533、5682、5916、6474、6592、8418、9776號、108年度少連偵字第67號、109年度偵字第1005、2031號、109年度少連偵字第19號 最  後   事實審 法    院 嘉義地院 嘉義地院 嘉義地院  案    號 109年度金訴字第56號 109年度金訴字第56號 109年度金訴字第56號  判決日期 109年9月29日 109年9月29日 109年9月29日 確  定   判  決 法    院 嘉義地院 嘉義地院 嘉義地院  案    號 109年度金訴字第56號 109年度金訴字第56號 109年度金訴字第56號  判    決確定日期 109年11月6日 109年11月6日 109年11月6日  備        註  嘉義地檢110年度執字第237號 嘉義地檢110年度執字第237號 嘉義地檢110年度執字第237號 

 編          號  28 29 30  罪          名  詐欺 詐欺 詐欺  宣    告    刑  有期徒刑1年3月 有期徒刑1年3月 有期徒刑1年1月  犯  罪  日  期  108年3月4日 108年3月4日 108年1月22日  偵查(自訴)機關年  度  案  號  嘉義地檢108年度偵字第5682、4713、4860、5500、5533、5682、5916、6474、6592、8418、9776號、108年度少連偵字第67號、109年度偵字第1005、2031號、109年度少連偵字第19號 嘉義地檢108年度偵字第5682、4713、4860、5500、5533、5682、5916、6474、6592、8418、9776號、108年度少連偵字第67號、109年度偵字第1005、2031號、109年度少連偵字第19號 苗栗地檢108年度偵字第6888號 最  後   事實審 法    院 嘉義地院 嘉義地院 中高分院  案    號 109年度金訴字第56號 109年度金訴字第56號 109年度金上訴字第2126號  判決日期 109年9月29日 109年9月29日 109年12月8日 確  定   判  決 法    院 嘉義地院 嘉義地院 中高分院  案    號 109年度金訴字第56號 109年度金訴字第56號 109年度金上訴字第2126號  判    決確定日期 109年11月6日 109年11月6日 110年1月11日  備        註  嘉義地檢110年度執字第237號 嘉義地檢110年度執字第237號 苗栗地檢110年度執字第284號 

 編          號  31 32 33  罪          名  詐欺 詐欺 詐欺  宣    告    刑  有期徒刑1年 有期徒刑1年1月 有期徒刑1年2月  犯  罪  日  期  108年3月5日 108年3月4日 108年3月4日  偵查(自訴)機關年  度  案  號  桃園地檢109年度偵字第612號 嘉義地檢110年度少連偵字第19號 嘉義地檢110年度少連偵字第19號 最  後   事實審 法    院 桃園地院 嘉義地院 嘉義地院  案    號 109年度審金訴字第221號 110年度金訴字第101號 110年度金訴字第101號  判決日期 110年1月20日 110年8月31日 110年8月31日 確  定   判  決 法    院 桃園地院 嘉義地院 嘉義地院  案    號 109年度審金訴字第221號 110年度金訴字第101號 110年度金訴字第101號  判    決確定日期 110年2月23日 110年10月21日 110年10月21日  備        註  桃園地檢110年度執字第3842號 ①嘉義地檢110年度執字第3173號 ②編號32至33應執行有期徒刑1年3月